Contacto

Jmarroyave.compsci@gmail.com www.linkedin.com/in/jmarroyave jmarroyave.github.io (Blog) móvil: 4936-5605

Top Skills

Software Development Machine Learning Data Science

Lenguajes de Programación

Java, PHP, Python

Idiomas

Spanish (Native or Bilingual) English (Professional Working)

José Miguel Arroyave O.

Ing. en Ciencias de la Computación

Guatemala



Estudié ciencias de la computación y he trabajado en desarrollo de software por varios años formando experiencia en el proceso de desarrollo de software en diferentes plataformas y en la práctica de varias metodologías. He trabajado gestionando equipos de desarrollo y administrando el desarrollo de proyectos y productos de software.

Experience

Self-employed

Ing. en Ciencias de la Computación Septiembre 2008 – a la fecha Self Employed

Interactua Móvil

Consultoría de Desarrollo de Software

Marzo 2011 – Abril 2012 (1 año 2 meses)

Guatemala

- » Desarrollo de un sistema de envío de notificaciones deportivas a usuarios por SMS.
- » Desarrollo de un sistema para envío de contenido a usuarios por SMS

XumaK

Consultoría de Desarrollo de Software

Noviembre 2011 – Enero 2012 (3 meses)

Guatemala

» Desarrollo de módulos personalizados para implementaciones del CMS CQ5

REDECON

Consultoría de Desarrollo de Software

Septiembre 2007 - Febrero 2010 (2 años 6 meses)

- » Desarrollo de módulos y personalizaciones a sistemas de gestión empresarial para administración de bodegas (WMS), control de logística y soporte a fuerza de ventas.
- » Desarrollo de interfaces de operación con sistemas legacy y SAP.
- » Desarrollo de aplicaciones para handhelds.
- » Implementación y capacitación de usuarios.



GarboWeb

Consultoría de Desarrollo de Software

Marzo 2008 – Noviembre 2008 (9 meses)

Guatemala

- » Desarrollo de módulos personalizados para una implementación de Microsoft Sharepoint.
- » Desarrollo de módulos personalizados para implementaciones del CMS DotNetNuke.

Infonet - Grupo Tecnetrón

Gerente de Proyecto

Julio 2005 – Diciembre 2007 (2 años 6 meses)

Guatemala

- » Gestión del equipo de investigación y desarrollo del ERP IQ Dimensión.
- » Implementación de herramientas de colaboración y bases de conocimiento en la empresa.
- » Responsable de la arquitectura de software del ERP IQDimension.

Infonet - Grupo Tecnetrón

Desarrollador de Software

Noviembre 2003 – Julio 2005 (1 año 9 meses)

Guatemala

- » Diseño y desarrollo de la arquitectura del ERP IQ Dimension.
- » Ayudar a diseñar los estándares de usabilidad e interfaz de usuario.
- » Desarrollar los estándares de programación para el equipo de desarrollo

Educacion

Universidad del Valle de Guatemala

Licenciatura en Ing. en Ciencias de la Computación (2000 – 2005)

Referencias

Luís Furlán – Universidad del Valle de Guatemala

Marisol Concheso – Grupo Tecnetrón

Sergei Walter – Interactúa Móvil

Maria Zaghi - Campus Tec